【裁判字號】    99,訴,210
【裁判日期】    990528
【裁判案由】    毒品危害防制條例
【裁判全文】
臺灣基隆地方法院刑事判決               99年度訴字第210號
公  訴  人  臺灣基隆地方法院檢察署檢察官
被      告  甲○○
上列被告因毒品危害防制條例案件，經檢察官提起公訴（99年度
毒偵字第310 號），被告於準備程序進行中，就被訴事實為有罪
之陳述，經本院合議庭裁定由受命法官獨任進行簡式審判程序，
判決如下：
    主  文
甲○○施用第一級毒品，累犯，處有期徒刑捌月。
    犯罪事實
一、甲○○前因2 次施用毒品案件，經觀察、勒戒後，均認無繼
    續施用毒品之傾向，分別於民國87年11月22日、88年7 月7
    日釋放出所，並由臺灣基隆地方法院檢察署檢察官各以87年
    度偵字第4981、4983號及88年度偵字第3819號、3820號、偵
    緝字第262 號為不起訴處分確定；復因施用毒品案件，經裁
    定令入戒治處所施以強制戒治，於91年7 月31日戒治執行期
    滿，同時由臺灣基隆地方法院檢察署檢察官以88年度毒偵字
    第626 號提起公訴，由本院於88年11月26日，以88年度基簡
    字第928 號判處有期徒刑3 月確定；再因施用毒品案件，由
    院於89年6 月8 日，以88年度訴字第531 號判決判處有期徒
    刑7 月，嗣經上訴，由臺灣高等法院於89年9 月13日判決上
    訴駁回而告確定，前開二案嗣經臺灣高等法院裁定應執行有
    期徒刑8 月確定，並與所犯施用毒品案件應執行之有期徒刑
    1 年2 月、有期徒刑1 年接續執行，於93年3 月5 日縮短刑
    期假釋出監，所餘刑期並付保護管束，於94年4 月5 日保護
    管束期滿未經撤銷，其未執行之刑以已執行論而執行完畢（
    構成累犯）。其後，復因施用毒品案件，由臺灣士林地方法
    院於94年10月24日，以94年度訴更一字第2 號判決判處有期
    徒刑7 月，嗣經上訴，經臺灣高等法院以94年度上訴字第40
    92號判決駁回上訴而確定（下稱甲罪）；另因施用第一級毒
    品案件，由本院於95年10月18日，以95年度訴字第704 號判
    決判處有期徒刑7 月確定，嗣因中華民國九十六年罪犯減刑
    條例之公布施行，經裁定減為有期徒刑3 月15日（下稱乙罪
    ），甲、乙二罪接續執行，於96年7 月16日縮刑期滿執行完
    畢（構成累犯）。
二、詎甲○○猶未戒除毒癮，基於施用第一級毒品海洛因之犯意
    ，於98年12月10日晚間11、12時許，在基隆市安樂區○○○
    路108 巷27之3 號3樓 租屋處，將第一級毒品海洛因置於針
    筒內，以注射靜脈血管之方式，施用海洛因1 次。嗣因另案
    通緝，於98年12月11日下午4 時30分許，在基隆市安樂區○
    ○○路208 巷200 號前為警查獲，並經採尿送驗，呈現可待
    因、嗎啡之陽性反應，而查悉上情。
三、案經臺北縣政府警察局金山分局報告臺灣基隆地方法院檢察
    署檢察官偵查起訴。
    理  由
一、本件被告所犯者非為死刑、無期徒刑、最輕本刑為3 年以上
    有期徒刑之罪或高等法院管轄第一審案件，其於準備程序進
    行中，先就被訴事實為有罪之陳述，經告知其簡式審判程序
    之旨，並聽取公訴人及被告之意見後，本院依刑事訴訟法第
    273條之1第1 項之規定，裁定由受命法官獨任進行簡式審判
    程序，且依同法第273條之2規定，簡式審判程序之證據調查
    ，不受第159 條第1 項、第161 條之2 、第161 條之3 、第
    163 條之1 及第164 條至第170 條規定之限制，合先敘明。
二、前揭犯罪事實，業據被告於本院準備程序及審理時坦承不諱
    ，又經被告同意，為警查獲後所採集尿液經送驗後，呈現可
    待因、嗎啡之陽性反應，此有臺北縣政府警察局金山分局毒
    品危害防制條例被移送姓名及代碼對照表（代碼編號：P000
    0000）暨台灣檢驗科技股份有限公司99年1 月21日濫用藥物
    檢驗報告各乙份附卷可稽，且參之以酵素免疫分析或薄層定
    性分析等方式為初步篩檢者，檢驗結果雖有相當程度偽陽性
    之可能，然以氣（液）相層析、質譜分析之儀器為交叉確認
    者，檢驗結果出現偽陽性之機率則極低，因而具有公信力，
    核足為對涉嫌人不利之認定，足徵被告自白其有施用第一級
    毒品犯行堪予採信，本件犯罪事證明確，被告犯行洵堪認定
    ，應依法論科。
三、查海洛因係毒品危害防制條例第2 條第2 項第1 款所定之第
    一級毒品。是核被告所為，係犯毒品危害防制條例第10條第
    1項之施用第一級毒品罪。被告持有第一級毒品海洛因之低
    度行為，應為施用第一級毒品之高度行為所吸收，不另論罪
    。再被告有犯罪事實欄所示論罪科刑執行完畢情形，有臺灣
    高等法院被告前案紀錄表乙份附卷足憑，其於前案執行完畢
    後5 年內，故意再犯本件有期徒刑以上之罪，為累犯，依刑
    法第47條第1 項加重其刑。爰審酌被告曾有施用毒品之前科
    仍不知戒除，惟犯罪後坦承犯行，且所犯之施用毒品犯行乃
    戕害自己身心健康，並未危及他人等一切情狀，量處如主文
    所示之刑。再被告施用第一級毒品之時間、地點、方式業據
    被告供承如上，起訴書誤載施用毒品之時間、地點、方式，
    應予更正，併予敘明。
據上論斷，應依刑事訴訟法第273 條之1 第1 項、第299 條第1
項前段，毒品危害防制條例第10條第1 項，刑法第11條前段、第
47 條第1 項，判決如主文。
本案經檢察官乙○○到庭執行職務。
中    華    民    國    99    年    5     月    28    日
                  刑事第四庭法  官   周霙蘭
以上正本證明與原本無異。
如不服本判決應於收受送達後10日內向本院提出上訴書狀，並應
敘述具體理由；其未敘述上訴理由者，應於上訴期間屆滿後20日
內向本院補提理由書(均須按他造當事人之人數附繕本)「切勿逕
送上級法院」。
中    華    民    國    99    年    5     月    28    日
                            書記官   莊智凱
附錄論罪法條：
毒品危害防制條例第10條
施用第一級毒品者，處 6 月以上 5 年以下有期徒刑。
施用第二級毒品者，處 3 年以下有期徒刑。

司法院資訊處製作；財團法人民間司法改革基金會備份。
